【裁判字號】    98,易緝,185
【裁判日期】    981014
【裁判案由】    毒品危害防制條例
【裁判全文】
臺灣板橋地方法院刑事判決             98年度易緝字第185號
公  訴  人  臺灣板橋地方法院檢察署檢察官
被      告  甲○○
                    （現於臺灣臺中看守所另案羈押中）
上列被告因毒品危害防制條例案件，經檢察官提起公訴（97年度
毒偵字第5217號），本院判決如下：
    主  文
甲○○施用第二級毒品，累犯，處有期徒刑陸月，如易科罰金，
以新臺幣壹仟元折算壹日。扣案第二級毒品甲基安非他命壹包（
驗餘淨重零點貳壹玖壹公克）沒收銷燬。
    事  實
一、甲○○前因施用第二級毒品案件，經本院以90年度毒聲字第
    1368號裁定送觀察、勒戒後，因認有繼續施用毒品之傾向，
    再經本院以90年度毒聲字第1626號裁定令入戒治處所施以強
    制戒治，後因戒治成效良好，經本院以90年度毒聲字第4430
    號裁定停止戒治，所餘戒治期間付保護管束，而於民國90年
    12月6日釋放出所，並於91年4月19日戒治期滿執行完畢。其
    此次施用第二級毒品之犯行及另涉持有第一級毒品之犯行，
    則經本院以90年度簡字第230號刑事簡易判決分別判處有期
    徒刑2月、3月，應執行有期徒刑4月確定，嗣於93年4月26日
    執行完畢。其後又因施用毒品案件，經本院以94年度訴緝字
    第102號判處有期徒刑8月、6月，應執行有期徒刑1年確定；
    復又因公共危險等案件，經臺灣南投地方法院以95年交訴緝
    字第1號判決、臺灣高等法院臺中分院96年交上訴字第236號
    分別有期徒刑7月、8月，應執行有期徒刑1年2月確定，另又
    因施用毒品案件，經本院以95年度易緝字第155號判處有期
    徒刑8月、1年確定，上揭4罪嗣後經臺灣高等法院臺中分院
    以96年聲減字第1573號分別減刑並定其應執行刑有期徒刑1
    年1月確定，經接續執行後，於96年12月17日縮短刑期假釋
    出監並付保護管束，於97年3月4日因假釋未經撤銷，其未執
    行之刑以已執行完畢論。
二、詎甲○○仍不知悔改，竟基於施用第二級毒品甲基安非他命
    （下稱甲基安非他命）之犯意，於97年5月19日下午4時許，
    在其友人洪志榮位於彰化縣芬園鄉○○路○段20巷9弄31號住
    處內，以將甲基安非他命置於玻璃球管內燒烤後吸取煙氣之
    方式施用甲基安非他命1次。嗣於97年5月19日晚間6時30分
    許，在上址地點遭警查獲，並扣得甲基安非他命1包（原淨
    重0.2199公克，驗餘淨重0.2191公克）、及第一級毒品海洛
    因1包（驗餘淨重0.2262公克，其涉犯持有第一級毒品罪部
    分，另經檢察官聲請簡易判決處刑後，業經本院以97年度簡
    字第9178號判決確定），始悉上情。
三、案經南投縣政府警察局草屯分局報告臺灣南投地方法院檢察
    署呈請臺灣高等法院檢察署檢察長令轉臺灣板橋地方法院檢
    察署檢察官偵查起訴。
    理  由
一、上揭事實，業據被告甲○○於坦承不諱，且其在為警查獲時
    所採集之尿液，經送詮昕科技股份有限公司以EIA酵素免疫
    分析法初步檢驗，再以GC /MS氣相層析質譜儀法確認檢驗結
    果，呈現安非他命類及甲基安非他命類陽性之反應之事實，
    有該公司97年6月2日第00000000號濫用藥物尿液檢驗報告及
    尿液代表對照一覽表各1紙附卷可稽（偵查卷第4、5頁），
    堪認其自白與事實相符。又被告前有事實欄一所載施用毒品
    之強制戒治執行完畢暨因施用毒品案件經法院判決確定之前
    科紀錄，有臺灣高等法院被告前案紀錄表附卷可憑，而按修
    正後之毒品危害防制條例就施用毒品者，僅於「初犯」及「
    5年後再犯」二種情形，設有追訴條件之限制，即須於初犯
    經觀察、勒戒或強制戒治釋放後，5年內均無施用毒品之行
    為，始能認其前所實施之觀察、勒戒或強制戒治已足遮斷毒
    癮，而得於5年後再犯時，再予適用初犯之規定，重行觀察
    、勒戒等程序。倘5年內已經再犯，被依法追訴處罰，縱其
    第3次（或第3次以上）施用毒品之時間在初犯釋放5年以後
    ，即與「5年後再犯」之情形有別，自無再經觀察、勒戒及
    強制戒治之必要，應得逕行追訴處罰，最高法院95年度臺非
    字第59號、95年度臺非字第65號判決意旨可資參照。是查，
    被告於91年4月19日強制戒治執行完畢釋放後，迄再犯本件
    雖已逾5年，但其既已在強制戒治執行完畢後之5年內期間，
    有數次施用毒品犯行並經法院判刑確定之情事，是其本次犯
    行核非5年後再犯之情形，依前開說明，自無重行觀察、勒
    戒程序之必要，應依法逕行論處。
二、核被告甲○○所為，係犯毒品危害防制條例第10條第2項之
    施用第二級毒品罪。被告持有第二級毒品之犯行，為施用之
    高度行為所吸收，不另論罪。又被告有事實欄一所載之執行
    紀錄，有臺灣高等法院被告前案紀錄表在卷可稽，其於有期
    徒刑執行完畢後之5年以內，再故意犯本件有期徒刑以上之
    罪，為累犯，應依法加重其刑。爰審酌被告無視於毒品對於
    自身健康之戕害及國家對於杜絕毒品犯罪之禁令，惟考量施
    用毒品者均具有相當程度之生理成癮性及心理依賴性，戒除
    不易，且犯罪心態與一般刑事犯罪之本質不同，非難性較低
    ，暨衡以其施用毒品之動機、犯罪後坦承犯行之態度、在本
    院自承之生活狀況等一切情狀，量處如主文所示之刑，並諭
    知易科罰金之折算標準。末者，扣案之透明結晶體1包（原
    淨重0.2199公克，驗餘數量淨重02191公克），經送鑑定後
    ，確實含有第二級毒品甲基安非他命之事實，有行政院衛生
    署草屯療養院97年6月17日草療鑑字第0970005215號鑑定書1
    份可考（參偵查卷第6頁），故該扣案之甲基安非他命1包（
    驗後淨重0.2191公克）係屬違禁物，不問屬犯人與否，應依
    毒品危害防制條例第18條第1項前段之規定，併予諭知沒收
    銷燬之。至包裝上開毒品之外包裝袋1只，因與毒品於物理
    外觀上附合而難予析離，且如強予析離至完全無殘渣留存，
    將耗費相當之時間、人力與經費，於經濟上顯無實益，依社
    會一般通念，堪認該包裝袋已與查獲之毒品結合成為一體而
    無從強加析離，是上開毒品既屬毒品危害防制條例18條第1
    項前段所規定之違禁物，其外包裝袋亦應併予沒收銷燬之，
    附此敘明。
據上論斷，應依刑事訴訟法第299 條第1 項前段，毒品危害防制
條例第10條第2項、第18條第1項前段，刑法第11條前段、第47條
第1項、第41條第1項前段，判決如主文。
本案經檢察官鄭淑壬到庭執行職務。
中    華    民    國    98    年    10   月    14    日
                  刑事第二十庭  法  官  邱景芬
以上正本證明與原本無異。
如不服本判決應於收受判決後10日內向本院提出上訴書狀，並
應敘述具體理由。其未敘述上訴理由者，應於上訴期間屆滿後
20日內向本院補提理由書（均須按他造當事人之人數附繕本）
                                書記官  周百川
中    華    民    國    98    年    10    月    14    日
附錄本案論罪科刑法條全文：
毒品危害防制條例第10條
施用第一級毒品者，處 6 月以上 5 年以下有期徒刑。
施用第二級毒品者，處 3 年以下有期徒刑。


司法院資訊處製作；財團法人民間司法改革基金會備份。
